臺灣高等法院交通法庭判決　　　　　　　　　　　　九十三年度交上易字第四九號
　　上　訴　人
　　即　被　告　甲○○
右上訴人因過失致死案件，不服臺灣板橋地方法院九十二年度交易字第四七五號，中
華民國九十二年十二月十五日第一審判決（起訴案號：臺灣板橋地方法院檢察署九十
二年度偵字第一三一二五、一三八九六號），提起上訴，本院判決如左：
    主  文
上訴駁回。
甲○○緩刑肆年。
    事  實
一、甲○○於民國九十二年六月三十日凌晨一時二十分許，駕駛車牌號碼八○七八─
    ＦＬ號自小貨車，沿台北縣中和市○○路自土城往新店方向行駛，途經該路段二
    四七號路口時，本應注意該路段之行車速限為時速五十公里以下，且應注意深夜
    行車視線不佳，應減速慢行，並注意車前狀況，作隨時停車之準備，以預防危險
    之發生，而依當時情形，並無不能注意之情事，詎竟疏於注意，仍貿然以時速約
    八十公里之高速疾駛，適同一時、地，錢樹和於服用酒類後，血液中之酒精濃度
    為三五八ＭＧ／ＤＬ（換算成呼氣中酒精濃度達每公升一．七九毫克），在不能
    安全駕駛動力交通工具情形下，仍騎乘車牌號碼ＲＣＬ─○五三號輕機車，從該
    路口處未禮讓直行車輛先行，而貿然迴轉欲沿景平路往新店方向行駛，甲○○因
    車速過快且未注意車前狀況，於三十公尺外始發現致閃避不及，其車頭猛力撞擊
    錢樹和所騎乘之輕機車右側車身，致錢樹和人車倒地，受有右胸、右額鈍傷，顱
    內及右胸內出血之傷害，雖經目擊路人林國強報警，緊急送往天主教耕莘醫院急
    救，仍於到院前即因創傷性出血性休克死亡。而甲○○肇事後，旋在現場等候，
    並向據報前來處理之台北縣政府警察局中和交通分隊警員張家誠坦承肇事，並接
    受裁判。
二、案經被害人錢樹和配偶乙○○訴請台北縣政府警察局中和分局報請台灣板橋地方
    法院檢察署檢察官偵查，暨同署檢察官相驗後自動檢舉偵查起訴。
    理  由
一、訊據被告甲○○對右揭犯罪事實，於警詢時及偵審中均坦承不諱，核與被害人錢
    樹和之配偶乙○○指訴，及目擊證人林國強證述之情節相符，並有生化檢驗報告
    單一紙、道路交通事故調查報告表二紙，及現場照片二十五張在卷可稽。又被害
    人錢樹和確因本件車禍受有右胸、右額鈍傷，顱內及右胸內出血之傷害，導致創
    傷性出血性休克死亡，亦經台灣板橋地方法院檢察署檢察官督同法醫師相驗屬實
    ，製有驗斷書、相驗屍體證明書及勘驗筆錄附卷可按。
二、（一）、按行車速度，應依標誌之規定，在市區道路行車時，時速不得超過五十
    公里，道路交通安全規則第九十三條第一項第一款定有明文；次按汽車行駛時，
    駕駛人應注意車前狀況，並隨時採取必要之安全措施，同規則第九十四條第三項
    亦有明定。本件車禍路段之行車速限係時速不得超過五十公里，此據卷附道路交
    通事故調查報告表載明。（二）、又依卷附事故現場圖所載，被告所駕駛之小客
    車遺有煞車滑痕長達四十餘公尺，依「一般公路汽車煞車距離、行車速度對照表
    」換算其行車速度，至少在時速八十公里以上，被告於本院審理中亦自承當時行
    車時速約為八十公里，且在三十公尺外始看見被害人錢樹和迴轉，顯見其因車速
    過快，且未注意車前狀況，因而肇事致人死亡，被告對本件車禍之發生顯有過失
    。而被害人錢樹和係因此車禍受有右胸、右額鈍傷，顱內及右胸內出血之傷害，
    導致創傷性出血性休克死亡，已如前述，是被告之過失行為與被害人錢樹和死亡
    間，具有相當因果關係。（三）、雖被害人錢樹和生前有服用酒類，致其血液中
    之酒精濃度高達三五八ＭＧ／ＤＬ（換算成呼氣中酒精濃度達每公升一．七九毫
    克），此有天主教耕莘醫院所出具之生化檢驗單一紙在卷可稽，且車禍發生時係
    轉彎車未禮讓直行車先行，惟此僅屬被害人錢樹和另涉公共危險及對車禍發生與
    有過失，仍難免除被告對本件車禍發生具有過失之認定。（四）、本案事證明確
    ，被告之過失犯行洵堪認定。
三、核被告所為，係犯刑法第二百七十六條第一項之過失致死罪。被告於車禍發生後
    留待現場，並向前來處理之台北縣政府警察局中和交通分隊警員張家誠坦承肇事
    ，接受裁判，業據被告供承在卷，並有台北縣政府警察局自首調查表一紙在卷可
    憑，被告係對於未發覺之罪自首而受裁判，應減輕其刑。原審因依刑法第二百七
    十六條第一項、第六十二條前段，罰金罰鍰提高標準條例第一條前段規定，並審
    酌被告無不良素行，過失之程度、犯罪所生之危害，及被告肇事後坦承犯行，但
    尚未與被害人家屬達成和解，賠償損害等一切情狀，以被告甲○○因過失致人於
    死，處有期徒刑一年，其認事用法，洵無不當，量刑亦屬妥適，被告上訴指摘原
    判決不當，非有理由，其上訴應予駁回。
四、被告前未曾受有期徒刑以上刑之宣告，有本院被告全國前案紀錄表乙件在卷可稽
    ，事後已與被害人家屬和解，有和解筆錄乙件在卷可按，經本訴訟程序之進行及
    刑宣告，當知警惕，無再犯之虞，本院認所宣告之刑以暫不執行為適當，因併予
    宣告緩刑四年，以啟自新。
據上論斷，應依刑事訴訟法第三百六十八條，刑法第七十四條第一款，判決如主文。
本案經檢察官周志榮到庭執行職務。
中　　　華　　　民　　　國　　九十三　　年　　　六　　　月　　七   　　日
                              臺灣高等法院交通法庭
                                  審判長法  官  葉　騰　瑞
                                        法  官  劉　壽　嵩
                                        法  官  江　國　華
右正本證明與原本無異。
不得上訴。
                                        書記官  陳　秋　萍
中　　　華　　　民　　　國　　九十三　　年　　　六　　　月　　　九　　　日
附錄：本案論罪科刑法條全文
刑法第二百七十六條
因過失致人於死者，處二年以下有期徒刑、拘役或二千元以下罰金。
從事業務之人，因業務上之過失犯前項之罪者，處五年以下有期徒刑或拘役，得併科
三千元以下罰金。
